Minutes et répertoires du notaire Pierre LE ROUX, 22 novembre 1590 - 20 février 1630 (étude XX)
Archives nationales
Minutes et répertoires du notaire Pierre LE ROUX (étude XX)
22 novembre 1590 - 20 février 1630
MC/ET/XX/138 - MC/ET/XX/189
Etude XX; Le roux, Pierre
Archives nationales de France
Minutes et répertoires: la loi 2008-696 du 15 juillet 2008 relative aux archives a fixé à 75 ans à compter de la date de l'acte, ou à 25 ans à compter de la date du décès de l'intéressé si ce délai est plus bref, le délai de communication des minutes et répertoires des notaires; ce délai est porté à 100 ans à compter de la date de l'acte si le document se rapporte à un mineur (code du Patrimoine, articles L213-2, 4e d et 5e).
Autres documents de l'étude (dossiers de clients, comptabilité...): s'agissant d'archives privées, ces documents sont communicables selon les modalités fixées par le déposant ou le donateur.
Certains documents ne sont pas accessibles en raison de leur mauvais état de conservation.
Versement
Attention: ce notaire n'a pas laissé de répertoire pour son activité dans l'étude XX
Accès aux instruments de recherche de tous les notaires de l’étude XX
Archives de l'étude XX
- Minutes de Pierre LE ROUX, 22 novembre 1590 - 1647; MC/ET/XX/138 - MC/ET/XX/189
  - Minutes. 1590, 22 novembre - 1594, 22 novembre 1590 - 1594; MC/ET/XX/138
    Informations complémentaires:
    1590, 22 novembre à 1592, 18 décembre.
    1593 à 1594: 166 pièces.
    Informations concernant le classement:
    Le niveau inférieur de description, quand il existe, correspond aux minutes d'actes. Toutes les minutes ne sont pas forcément décrites une à une. Les descriptions de ces minutes sont plus ou moins détaillées.
    - Marché pour faire une grande tranchée derrière les maisons de la rue Saint-Honoré dans le prolongement de la rue de Gaillonpour l'écoulement des boues., 13 février 1587; MC/ET/XX/138
      Tracé réseau d'égouts.
      Origine de l'information:
      Lieux et monuments à Paris au XVIe siècle (1070 actes), par C. Grodecki, 1971-1986 (fichier papier entièrement dématérialisé; voir contexte dans le Plan d’orientation général - Notaires de Paris, guides thématiques du Minutier).
      Date de création de la notice: 2009
      marché; Saint-Honoré (rue); Gaillon (rue)
  - Minutes. 1594, 7 novembre - 1597, 7 novembre 1594 - 1597; MC/ET/XX/139; registre
    1594, 7 novembre: un acte.
    1595: 167 pièces.
    1596 et 1597: 382 pièces.
  - Minutes. 1598, MC/ET/XX/140; registre
  - Minutes. 1598, 1er décembre - 1626, 1er décembre 1598 - 1626; MC/ET/XX/141; MONROUSSEL, Antoine de
    1598, 1 décembre.
    1601, 13 janvier.
    1606, 15 février.
    1623, 14 mars.
    1625, 10 novembre: un acte de G. Martin, tabellion de Puteaux, avec signature de Le Roux.
    1626: expédition d'un acte de 1619 du notaire Antoine de Monroussel.
  - Minutes. 1599 - 1600, MC/ET/XX/142; registre
    1599, janvier à 21 octobre, 156 feuillets.
    1599, 384 feuillets.
    1600, 333 feuillets. Minutes enregistrées.
    - Vente par Antoine de Montmartre, marchand hôtelier, demeurant au pont de Saint-Maur-des-Fossés, et sa femme, Robine de Sainctyon, veuve en premières noces de Georges Béranger, tailleur d'antiques, à Guillaume Callet, maçon tailleur de pierre, et sa femme, Simone de La Noue, demeurant rue Maubuée, de portions de maison héritées de Béranger, moyennant 20 écus d'or soleil et le paiement des rentes., 30 août 1600; MC/ET/XX/142
      Documents du Minutier central concernant les peintres, sculpteurs et graveurs au XVIIe siècle (1600-1650), par Marie-Antoinette Fleury et Martine Constans, tome II [études XI à XX, 2445 actes], Paris, Archives nationales, 2010, notice n°119 (instrument de recherche imprimé dématérialisé, certaines notices sont plus détaillées dans la version intégrale accessible en ligne par la rubrique 'Autres instruments de recherche', voir contexte dans le Plan d’orientation général - Notaires de Paris, guides thématiques du Minutier).
      Date de création de la notice: 2012
      Documents du Minutier central concernant les peintres, sculpteurs et graveurs au XVIIe siècle (1600-1650), tome II, par Marie-Antoinette Fleury et Martine Constans, 2010, 844 p., 8 planches.
  - Minutes. 1602, MC/ET/XX/143; registre
    - MONTMARTRE abbaye de § Marché de maçonnerie, 15 janvier 1601; MC/ET/XX/143; fol. XV
      Artisans XVIIe, par M. Jurgens, M.A. Fleury, R. Gourmelon et le personnel du Minutier central, 1954-1996 (fichier papier entièrement dématérialisé; voir contexte dans le Plan d’orientation général - Notaires de Paris, guides thématiques du Minutier).
      Date de révision: 2011-2012
      Date de création de la notice: 2010
      marché; Montmartre (abbaye de); Montmartre (ancienne commune)
    - Contrat de mariage entre Marie Lebret, fille d'Ezéchias Lebret, tailleur d'habits et valet de chambre de Monseigneur de Nevers, et Étiennette Trésorier, sa femme, demeurant rue de la Vieille-Pelleterie, et Félix de Monjot, tailleur d'habits de la duchesse d'Aiguillon, demeurant rue de la Huchette, à l'Écu de France, fils de Félix de Monjot, procureur au bailliage et secrétaire présidial de Troyes, et de Marie Tartel. Témoin de la fiancée, Jean Lebret, maître joueur d'instruments., 15 février 1601; MC/ET/XX/143
      Documents du Minutier central concernant l'histoire de la musique (1600-1650), par Madeleine Jurgens, tome II [études XI à XX, 1900 actes], Paris, Archives nationales, 1974, p. 591 (instrument de recherche imprimé dématérialisé, certaines notices sont plus détaillées dans la version intégrale accessible en ligne par la rubrique 'Autres instruments de recherche', voir contexte dans le Plan d’orientation général - Notaires de Paris, guides thématiques du Minutier).
      Date de révision: 2011
      Documents du Minutier central concernant l'histoire de la musique (1600-1650), par Madeleine Jurgens, tome II, Paris, Archives nationales, 1974, 1092 p.
    - SAINT-MARTIN-DES-CHAMPS prieur § Marché pour une maison leur appartenant rue des Petits-Champs, 22 février 1601; MC/ET/XX/143; fol. XLIII
      marché; Petits-Champs (rue des)
    - FROMAGES (marché de) § Vente de marché de FROMAGES de Hollande, 22 mars 1601; MC/ET/XX/143; fol. LXIIII
      Fichier dit 'général' XVIIe-XVIIIe siècles, par le personnel du Minutier, 1954-1999 ( fichier papier entièrement dématérialisé; voir contexte dans le Plan d’orientation général - Notaires de Paris, guides thématiques du Minutier).
      acte de vente; marché; Fromages, marché de
    - MONTMARTRE abbé de § Marché de couverture au moulin appartenant aux religieuses du couvent de. .. situé au Percherons, 21 mai 1601; MC/ET/XX/143; fol. CXIX
    - DUBOYS (Jehan) maître maçon r. Saint-Martin paroisse Saint-Laurent § Mariage de .., 9 juillet 1601; MC/ET/XX/143; fol. VIII/XX/I
      contrat de mariage; Duboys, Jehan
    - BEURRE § Marché de BEURRE salé, 13 octobre 1601; MC/ET/XX/143; fo II/C/XXXVI
      marché
    - DROUART (Guillemette) ep. J. JOUVIN porteur de grains § Testament Inhumée en l'égl. Saint-Sauveur, 31 décembre 1601; MC/ET/XX/143; fol. II/C/IIII/XX/XVI
      testament; Drouart, Guillemette
    - CUVILLIER (Jacques) marchand demeurant à Amiens de présent rue de la grande Truanderie § Testament; Inhumé aux Innocents, 4 janvier 1602; MC/ET/XX/143; fol. IIII
      testament; Cuvillier, Jacques
    - CHAMPLATREUX § Déclaration portant opposition aux Creus de la terre et seigneurie de CHAMPLATREUX saisie sur Nicolas AURILLOT, 11 février 1602; MC/ET/XX/143; fol. LXXII
      déclaration
    - MONTMARTRE abbaye de § Marché de couverture en l'église de. .., 30 mars 1602; MC/ET/XX/143; fol. VI/XX/XI
    - Bail pour 2 ans à partir de la Saint-Jean- Baptiste par Catherine Métait, veuve de Guillaume Carton, maréchal de forge de feue la reine mère du feu roi décédé [Catherine de Médicis], demeurant rue Sainte-Marie-l'Égyptienne, en son nom et ceux de Côme Dumonstier, peintre et valet de chambre du roi, demeurant à Rouen, et sa femme, Marie Carton, fille de ladite Métait, à Pierre Dupron, maître gantier, demeurant rue du Chevalier-du-Guet, d'une maison à l'enseigne du Point du Jour, rue d'Orléans, au loyer annuel de 40 écus soleil., 19 avril 1602; MC/ET/XX/143
      Documents du Minutier central concernant les peintres, sculpteurs et graveurs au XVIIe siècle (1600-1650), par Marie-Antoinette Fleury et Martine Constans, tome II [études XI à XX, 2445 actes], Paris, Archives nationales, 2010, notice n°731 (instrument de recherche imprimé dématérialisé, certaines notices sont plus détaillées dans la version intégrale accessible en ligne par la rubrique 'Autres instruments de recherche', voir contexte dans le Plan d’orientation général - Notaires de Paris, guides thématiques du Minutier).
    - DELAVALLEE (Marin) Juré en maçonnerie rue Beaubourg § Accords, 4 mai 1602; MC/ET/XX/143; fol. 143
      accord; Delavallee, Marin
    - Contrat de mariage d'Étienne Morin, maître peintre à Étampes, fils de feu Michel Morin et Françoise Gérard, avec Marie Waignier, fille de Vespasien Waignier, maître sculpteur à Étampes, et feue Jeanne Burel. Régime: communauté. Dot: 50 écus soleil en deniers et habits et le quart de 869 écus soleil avec les intérêts dûs par Jean de Lisle, écuyer, sieur de La Montagne. Douaire: 33 écus soleil et 20 s. ou le douaire coutumier., 20 juin 1602; MC/ET/XX/143
      Documents du Minutier central concernant les peintres, sculpteurs et graveurs au XVIIe siècle (1600-1650), par Marie-Antoinette Fleury et Martine Constans, tome II [études XI à XX, 2445 actes], Paris, Archives nationales, 2010, notice n°1606 (instrument de recherche imprimé dématérialisé, certaines notices sont plus détaillées dans la version intégrale accessible en ligne par la rubrique 'Autres instruments de recherche', voir contexte dans le Plan d’orientation général - Notaires de Paris, guides thématiques du Minutier).
    - MOYNEAU (Jehanne) veuve Morin Vermon § Testament Inhumée à Saint-Eustache, 29 juin 1602; MC/ET/XX/143; fol. II/C/LIII
      testament; Moyneau, Jehanne
    - GILLEBERT (Guillaume) Proc. en Pt r. de la Tannerie paroisse Saint-Jh. § Procuration, 9 septembre 1602; MC/ET/XX/143; fol. III/C/XIX
      procuration; Gillebert, Guillaume
    - Bail par Jacques Beauchesnu, marchand verrier, demeurant au carrefour de la Croix-Neuve, curateur aux biens vacants de Jean Fredel, violon du roi, à Jacques Douart, laboureur de vigne à Franconville-la-Garenne, de sept quartiers de vignes audit lieu, moyennant partage des frais et produits., 21 septembre 1602; MC/ET/XX/143
      Documents du Minutier central concernant l'histoire de la musique (1600-1650), par Madeleine Jurgens, tome II [études XI à XX, 1900 actes], Paris, Archives nationales, 1974, p. 215 (instrument de recherche imprimé dématérialisé, certaines notices sont plus détaillées dans la version intégrale accessible en ligne par la rubrique 'Autres instruments de recherche', voir contexte dans le Plan d’orientation général - Notaires de Paris, guides thématiques du Minutier).
    - Marché entre François Haumont, serviteur de Noël Denis, voiturier par terre, demeurant à Niort, et Pierre Biard, architecte et sculpteur du roi, pour conduire dans sa voiture de Paris à Bordeaux Nicolas Carlier, sculpteur, moyennant 21 l.: 60 s. comptant, le surplus à l'arrivée. Carlier se nourrira à ses frais pendant le voyage., 16 novembre 1602; MC/ET/XX/143
      Documents du Minutier central concernant les peintres, sculpteurs et graveurs au XVIIe siècle (1600-1650), par Marie-Antoinette Fleury et Martine Constans, tome II [études XI à XX, 2445 actes], Paris, Archives nationales, 2010, notice n°208 (instrument de recherche imprimé dématérialisé, certaines notices sont plus détaillées dans la version intégrale accessible en ligne par la rubrique 'Autres instruments de recherche', voir contexte dans le Plan d’orientation général - Notaires de Paris, guides thématiques du Minutier).
    - MIAGNTART (Pierre) prêtre habitué à Saint-Eustache Tiquetonne § Testament, décembre 1602; MC/ET/XX/143; fol. IIII/C/LV
      testament; Miagntart, Pierre
  - Minutes. 1603 - 1604, 3 avril, 1603 - 3 avril 1604; MC/ET/XX/144; registre
    1603, 352 pièces; 1604, 5 janvier à 3 avril, 70 p.
    - Titre-nouvel au profit des gouverneurs de l'hôpital Saint-Julien, pour une rente de 7 livres 10 sols, au principal de 90 livres, constituée le 16 avril 1574 par Guillaume Mazuel, joueur d'instruments, avec hypothèque sur 100 livres de rente à prendre sur la maison à l'enseigne de l'Écu de Beauvais, rue des Prêcheurs. Ce titre-nouvel est passé par Jean Mazuel, violon ordinaire de la chambre du roi, demeurant rue des Prêcheurs, avec hypothèque sur la maison des Trois Verts-Galants, rue de Marivaux; il est accepté par Nicolas Dugap, Gervais Couppeau et Jean Lore, maîtres joueurs d'instruments, maîtres et gouverneurs de l'hôpital., 11 janvier 1603; MC/ET/XX/144
      Documents du Minutier central concernant l'histoire de la musique (1600-1650), par Madeleine Jurgens, tome II [études XI à XX, 1900 actes], Paris, Archives nationales, 1974, p. 331 (instrument de recherche imprimé dématérialisé, certaines notices sont plus détaillées dans la version intégrale accessible en ligne par la rubrique 'Autres instruments de recherche', voir contexte dans le Plan d’orientation général - Notaires de Paris, guides thématiques du Minutier).
    - MONTMARTRE (abb. de) § Réception de religieuse, 13 janvier 1603; MC/ET/XX/144; fol. VI
      Montmartre, abb. de
    - Contrat de mariage entre Pierre Ribolet, passementier-boutonnier, demeurant rue Saint-Denis, paroisse Saint-Nicolas-des-Champs, fils de Marin Ribolet, décédé, maçon, et de Anthoinette Thoizé, d'une part, et Philippes Mytonneau, fille de Jean Mytonneau, décédé, porteur de grains des Halles, et de Jeanne Samet, décédée, d'autre part., 28 janvier 1603; MC/ET/XX/144
      La future demeure au logis de Martin Desmares, porteur de grains.
      Mariages à Paris de 1570 à 1635 (4550 actes), relevés effectués sous la dir. de Roland Mousnier, v. 1960-1976 (voir contexte dans le Plan d’orientation général - Notaires de Paris, guides thématiques du Minutier).
      Date de révision: 2010
      Date de création de la notice: 2007
      contrat de mariage; Halles centrales; Saint-Denis (rue); Desmares, Martin; Mitonneau, Jean; Mitonneau, Philippes; Ribolet, Marin; Ribolet, Pierre; Samet, Jeanne; Thoizé, Antoinette; tabletier; maçon; passementier; magasinier
    - TAPISSERIE (Apprentissage) § Contrat pour apprendre à nettoyer les tapisseries, 20 février 1603; MC/ET/XX/144; fol. LI
    - POTIER D'ETAIN GRAPPIN (Innocent) s/ les piliers des Halles § Inv. de sa femme, 20 mars 1603; MC/ET/XX/144; fol. LXXIX
      potier
    - Contrat de mariage entre Jean Aubelin, compagnon tissutier-rubannier, demeurant rue Saint-Denis, fils de Syméon Aubelin, décédé, marchand coquetier, demeurant à Reims et de Héllène Vivier, décédée, d'une part, et Isabelle Travaillart, fille de Jean Travaillart, décédé, batteur d'or et d'argent, demeurant rue de la Cossonnerie, paroisse Saint-Eustache et de Maxence Levasseur, d'autre part., 12 avril 1603; MC/ET/XX/144
      Le futur demeure au logis d'honorable homme Pierre Bouvyer, maître tissutier-rubannier.
      contrat de mariage; Cossonnerie (rue de la); Saint-Denis (rue); Reims (Marne); Aubelin, Jean; Aubelin, Siméon; Bouvier, Pierre; Levasseur, Maxence; Travaillart, Isabelle; Travaillart, Jean; Vivier, Hélène; batteur de métal; tisserand
    - Vente par Quentin Léger, violon ordinaire de la chambre du roi, et Jeanne Le Jeune, sa femme, à Claude Roussel, vigneron à Faucaucourt près Laon, logé rue Troussevache, de la sixième partie en la moitié du sixième d'une maison sise audit village, moyennant 30 livres., 28 avril 1603; MC/ET/XX/144
      Documents du Minutier central concernant l'histoire de la musique (1600-1650), par Madeleine Jurgens, tome II [études XI à XX, 1900 actes], Paris, Archives nationales, 1974, p. 222 (instrument de recherche imprimé dématérialisé, certaines notices sont plus détaillées dans la version intégrale accessible en ligne par la rubrique 'Autres instruments de recherche', voir contexte dans le Plan d’orientation général - Notaires de Paris, guides thématiques du Minutier).
    - ARMILHON (Claude) marchand bourgeois de Paris demeurant sous les piliers des Halles § Testament olographe de Claude ARMILHON Inhumé aux minimes de Nigeon, 11 mai 1603; MC/ET/XX/144; fol. VI/XX/IX
      testament; Armilhon, Claude
    - MONTMARTRE § Devis et marché pour la reconstruction d'une maison à. .., juin 1603; MC/ET/XX/144; fol. VII/XX/XII
      devis; marché
    - CLIGNANCOURT § Expertise en une maison à. .. appartenant à l'abbaye de Montmartre, 3 juin 1603; MC/ET/XX/144; fol. VII/XX/XVI
    - CLIGNANCOURT § Devis de maçonnerie pour une maison à. .., 9 juin 1603; MC/ET/XX/144; fol. VIII/XX/VII
      devis
    - LE COURT (Thomas) maître paumier paroisse Saint-Eustache § Testament, 13 juin 1603; MC/ET/XX/144; fol. VIII/XX/XIIII
      testament; Le Court, Thomas
    - COMTESSE D'ARTOIS (rue) § Devis de menuiserie pour une maison rue. .., 13 juin 1603; MC/ET/XX/144; fol. VIII/XX/XI
      devis; Comtesse-d'Artois (rue de la)
    - PETITS-CHAMPS (rue des) § Devis de maçonnerie en une maison rue..., 30 juin 1603; MC/ET/XX/144; fol. VII/XX/XVIII
      devis; Petits-Champs (rue des)
    - Contrat de mariage entre Simon Jullienne Cochery, demeurant rue Saint-Denis, paroisse Saint-Eustache, d'une part, et Marie Cornille, veuve, demeurant rue Saint-Denis, paroisse Saint-Eustache, veuve de Guillaume Boucher, clerc de monsieur Regnault, conseiller au grand Conseil, fille de Guillaume Cornille, gagne-deniers, et de Marie Catenois, d'autre part., 6 juillet 1603; MC/ET/XX/144
      contrat de mariage; Saint-Denis (rue); Boucher, Guillaume; Catenois, Marie; Cochery, Simon Jullienne; Cornille, Guillaume; Cornille, Marie; Regnault (M.); magistrat; journalier
    - Contrat de mariage entre Pierre Baury, maçon, demeurant rue Beaurepaire, paroisse Saint-Sauveur, fils de Mathurin Baury, décédé, maçon, et de Jeanne Andry, d'une part, et Gérarde Lyderon, fille de Guillaume Lyderon, décédé, tailleur, demeurant à Rubigny, près Laon en Laonnois et de Barbe Preudhomme, décédée, d'autre part., 25 juillet 1603; MC/ET/XX/144
      La mère du futur est remariée avec Louis Du Boys, maçon.
      contrat de mariage; Beaurepaire (rue); Rubigny (Ardennes); Andry, Jeanne; Baury, Mathurin; Baury, Pierre; Du Boys, Louis; Lideron, Guillaume; Lideron, Gérarde; Preudhomme, Barbe; maçon; tailleur d'habits
    - MOULIN à VENT § marché de charpenterie pour un. .. description, 18 août 1603; MC/ET/XX/144; entre II/C/XII et XIII
    - Transport par Guillaume Nargin, marchand drapier, demeurant rue de la Barillerie, Gervais Rebans, maître facteur d'instruments de musique, demeurant rue des Arcis, et Marie Nargin, sa femme, Charles de Rancoir, maître lapidaire, demeurant en la Vallée de Misère, et Ambroise Nargin, sa femme, à Pierre Doujat, notaire au Châtelet, du quart en la moitié des héritages de Geneviève Grenier, leur aïeule, moyennant 240 livres et pour demeurer quittes de ce qu'ils pourraient devoir., 3 septembre 1603; MC/ET/XX/144
      Documents du Minutier central concernant l'histoire de la musique (1600-1650), par Madeleine Jurgens, tome II [études XI à XX, 1900 actes], Paris, Archives nationales, 1974, p. 780 (instrument de recherche imprimé dématérialisé, certaines notices sont plus détaillées dans la version intégrale accessible en ligne par la rubrique 'Autres instruments de recherche', voir contexte dans le Plan d’orientation général - Notaires de Paris, guides thématiques du Minutier).
    - Contrat de mariage entre Innocent Robillard, maître sellier-lormier, demeurant rue Montorgueil, paroisse Saint-Eustache, fils de Henri Robillard, décédé, maître sellier-lormier, et de Marie Regnier, décédée, d'une part, et Marie Tagot, fille de Jean Tagot, décédé, tisserand en toile, et de Perrette Frager, demeurant à Meaux, d'autre part., 9 septembre 1603; MC/ET/XX/144; fol. 236
      contrat de mariage; Meaux (Seine-et-Marne); Montorgueil (rue); Frager, Perrette; Regnier, Marie; Robillard, Henri; Robillard, Innocent; Tagot, Jean; Tagot, Marie; sellier; forgeron; tisserand
    - SURESNES § Réparations en une maison à. .., 24 octobre 1603; MC/ET/XX/144; fol. II/C/IIII/XX/VII
    - Contrat de mariage entre Martin Daumonville, maître cordonnier, demeurant Faubourg Saint-Marcel-les-Paris, fils de Martin Daumonville, décédé, maître du Pont de Vernon, et de Guillemette Lavindye, d'une part, et Michelle Le Clerc, âgée de 26 ans, fille de Jean Leclerc, décédé, laboureur, demeurant à Arcuis, près Beauvais et de Charlotte Levert, décédée, d'autre part., 7 janvier 1604; MC/ET/XX/144; fol. 4
      Le futur est natif de Vernons-sur-Seine.
      Précisions sur les lieux: Vernon (Eure)--Pont (?)
      contrat de mariage; Beauvais (Oise); Ercuis (Oise); Saint-Marcel (faubourg); Vernon (Eure); Daumonville, Martin (fils); Daumonville, Martin (père); Lavindye, Guillemette; Le Clerc, Michelle; Leclerc, Jean; Levert, Charlotte; cordonnier; agriculteur
    - Contrat de mariage entre Pierre Rebelet, maître passementier-boutonnier, demeurant rue Saint-Denis, paroisse Saint-Nicolas-des-Champs, fils de Marin Rebelet, décédé, maçon, et de Anthoinette Thoizé, d'une part, et Philippe Mytonneau, fille de Jean Mytonneau, décédé, porteur de grains es Halles, et de Jeanne Samus, décédée, d'autre part., 27 janvier 1604; MC/ET/XX/144; fol. 21
      La future demeure au logis de Martin Desmares, porteur de grains es Halles.
      contrat de mariage; Halles centrales; Saint-Denis (rue); Desmares, Martin; Mitonneau, Jean; Mitonneau, Philippe; Rebelet, Marin; Rebelet, Pierre; Samus, Jeanne; Thoizé, Antoinette; tabletier; maçon; passementier; magasinier
    - CHEVALLIER (Anne) épouse Richard Cavilloes notaire au Châtelet rue Comtesse d'Artois coin r. Gde Truanderie paroisse Saint-Eustache § Testament; Inhumée à Saint-Jean-en-Grève proche ses parents, 1er mars 1604; MC/ET/XX/144; fol. LII
      testament; Chevallier, Anne
    - Accord entre Étienne Prévost, demeurant rue Saint-Germain-l'Auxerrois, et Guillaume Duburet, demeurant rue Quincampoix, violon et valet de chambre du roi, agissant en leurs noms et pour leurs compagnons associés, d'une part, et Claude Lenfant, marchand fruitier, demeurant au Marché-aux-Poirées, et Pierre Cousturier, marchand mercier au Palais, demeurant rue des Canettes, d'autre part, mettant fin à un procès au sujet de la charge de messager ordinaire de Lyon en cette ville de Paris, cédée par Duburet, ès noms, à Thomas Lenfant, frère et beau-père de Lenfant et Cousturier, moyennant 50 écus soleil, sur lesquels 46 écus restaient à verser., 2 avril 1604; MC/ET/XX/144
      Documents du Minutier central concernant l'histoire de la musique (1600-1650), par Madeleine Jurgens, tome II [études XI à XX, 1900 actes], Paris, Archives nationales, 1974, p. 248 (instrument de recherche imprimé dématérialisé, certaines notices sont plus détaillées dans la version intégrale accessible en ligne par la rubrique 'Autres instruments de recherche', voir contexte dans le Plan d’orientation général - Notaires de Paris, guides thématiques du Minutier).
  - Minutes. 1604, MC/ET/XX/145; registre
    1604: pièces LXXI à IIcIIIIXXVI, avril à décembre.
    - PEINTURE (Marché de) § Marché par lequel Henri MARTIN maître peintre rue N. Saint-Médéric promet de faire les ouvrages de. .. en une maison à Clignancourt, 13 avril 1604; MC/ET/XX/145; fol. IIII/XX/VIII
      marché; Martin, Henri; peintre
    - Procuration, en blanc, par Michel Le Jeune, violon du roi, demeurant rue des Prêcheurs, pour toucher les arrérages d'une rente., 24 avril 1604; MC/ET/XX/145